臺灣高等法院民事裁定　　　　　　　　　96年度抗字第1320號
抗　告　人　甲○○
上列抗告人因與相對人騰淞營造有限公司（原名：龍群營造有限
公司）間確認債權關係不存在事件，對於中華民國96年 6月29日
台灣新竹地方法院95年度訴字第 750號所為裁定提起抗告，本院
裁定如下：
    主  文
抗告駁回。
抗告訴訟費用由抗告人負擔。
    理  由
一、本件抗告意旨略以：相對人於民國 (下同)92年12月間謊稱
    抗告人向其借款新台幣（下同）85萬5014元，及侵占其簽發
    面額5萬元及13萬9000元之支票云云，並本此聲請台灣新竹
    地方法院核發支付命令，經新竹地院核發92年度促字第
    28830號支付命令後，因抗告人不明支付命令程序而確定。
    惟該支付命令所示之前開104萬4014元債權及利息均不存在
    ，抗告人遂向原法院起訴請求確認前開債權債務關係不存在
    ，相對人於答辯書狀亦自行將支付命令請求金額減少23萬
    9000元，足見抗告人主張為實在。又抗告人於90年間借用相
    對人執照承包陸軍高山頂營區設施等4項工程，前開工程款
    總額為1952萬45 40元，惟相對人卻故意漏列收入金額，依
    一般工程利潤10%計算，抗告人應可取得195萬2454元，扣除
    抗告人應支付予相對人之3%服務費58萬5736元，及高山頂工
    程營區支出之費用37萬9057元，相對人尚應給付抗告人98萬
    7661元，抗告人自可以前開債權與相對人前開支付命令所列
    債權抵銷，惟原裁定就抗告人前開主張均未審酌，即以民事
    訴訟法第247條第1項第7款規定駁回抗告人之訴，自有不合
    ，爰提起抗告請求廢棄原裁定，並發回原法院更為審理等語
    。
二、按支付命令已確定者，與確定判決有同一效力，此為民事訴
    訟法第521條所明定，除得依法對此支付命令聲請再審外，
    如更行起訴，其訴即屬不合法。
三、經查，抗告人起訴請求確認相對人取得之新竹地院92年度促
    字第28830號支付命令所示對抗告人之104萬4014元債權及利
    息不存在，然前開支付命令於送達抗告人後，因抗告人未於
    法定期間內提出異議，該支付命令即已確定，此為抗告人所
    自承，並有新竹地院92年度促字第 28830號支付命令及確定
    證明書影本附卷可稽（見原法院卷第47頁），是該支付命令
    已生與確定判決同一之效力。揆諸前開見解，抗告人即不得
    再對相對人提起確認支付命令所載債權不存在之訴，否則即
    有違一事不再理原則。按前開事項係屬不得補正之事項，是
    原裁定逕依民事訴訟法第 249條第1項第7款規定駁回抗告人
    之起訴，並無不合。又前開事項為程序事項，應先於實體事
    項而為審查，抗告人之起訴既屬不合法，自毋庸再行審酌其
    抵銷抗辯，抗告人主張原裁定就其抵銷主張未予審酌即駁回
    其起訴，依法未合云云，自不足採。綜上所述，原裁定依法
    並無違誤，抗告意旨指摘原裁定不當，聲明廢棄，為無理由
    ，應予駁回。
四、爰裁定如主文。
中　　華　　民　　國　　96　　年　　8 　　月　　29　　日
                    民事第十三庭
                        審判長法　官　黃嘉烈
　　　　　　　　　　　        法　官　許文章
　　　　　　　　　　　        法　官　高鳳仙
正本係照原本作成。
不得抗告。
中　　華　　民　　國　　96　　年　　9 　　月　　3 　　日
　　　　　　　　　　　　　　　書記官　黃慶霽
